# 求助陈老和各位。减资后一定要退还给股东吗？退回和不退还我方投资成本如何处理？

提问人：武凯华 时间：2017-03-05 13:19:18
减资后一定要退还给股东吗？我方的三无投资，计入可供出售金融资产，按成本法后续计量。之前注册资本 1000 万，只有我方实缴200 万，现在对方减资到 100 万。那么，按比例我方占 20 万的注册资本，剩下的 180 万，我方一定要收回吗？能否作为被投资单位的资本公积呢？如果收回，那么我方的可供出售金融资产-成本就要减少为 20 万了吧，如果作为对方的资本公积，我可以保持可供出售金融资产-成本仍然为 200 万？求助陈老和各位

回答人：chenyiwei
法律并未规定减资款一定要退回给股东，具体如何处理，可以由被减资单位的股东会作出决议，以及各股东之间达成协议。如果不收回减资款，则投资成本不变。